【裁判字號】    99,審交簡上,63
【裁判日期】    991110
【裁判案由】    業務過失傷害
【裁判全文】
臺灣士林地方法院刑事判決          99年度審交簡上字第63號
上  訴  人  臺灣士林地方法院檢察署檢察官
被      告  乙○○
上列上訴人因業務過失傷害案件，不服本院內湖簡易庭於中華民
國99年8 月25日所為99年度湖交簡字第400 號第一審刑事簡易判
決（聲請簡易判決處刑案號：臺灣士林地方法院檢察署99年度偵
字第4958號），提起上訴，本院管轄第二審之合議庭判決如下：
    主  文
上訴駁回。
乙○○緩刑參年，並應支付告訴人甲○○新臺幣壹佰萬元，支付
方式為：於民國99年11月25日前先匯款新臺幣柒拾伍萬元至告訴
人甲○○指定之金融機關帳戶，餘款新臺幣貳拾伍萬元則自民國
99年12月25日起（含當日），每月1 期，每期於每月25日前匯款
新臺幣壹萬元至被害人甲○○指定之金融機關帳戶，至清償完畢
為止，如有1 期未支付，視為全部到期。
    事實及理由
一、本案經本院審理結果，認第一審判決被告犯刑法第284 條第
    2 項前段業務過失傷害罪，量處有期徒刑2 月並諭知如易科
    罰金以新臺幣（下同）1,000 元折算1 日，其認事、用法及
    量刑均無不當，應予維持，引用第一審判決書記載之犯罪事
    實、證據及理由（如附件判決書）。
二、公訴人上訴意旨略以：被告駕車造成告訴人臉部及其他多處
    傷勢，影響告訴人心理及生活至鉅，且被告於民事調解中態
    度惡劣，顯然在犯後並無悔意，乃據告訴人之請求，以原判
    決量刑過輕為由提起上訴。
三、經查：
  (一)按量刑之輕重，屬事實審法院得依職權自由裁量之事項，苟
    已斟酌刑法第57條各款所列情狀而未逾越法定刑度，不得遽
    指為違法，且在同一犯罪事實與情節，如別無其他加重或減
    輕之原因，下級審量定之刑，亦無過重或失輕之不當情形，
    則上級審法院對下級審法院之職權行使，原則上應予尊重。
  (二)被告乙○○於本院審理中已坦承犯行，且有原審判決所列證
    據可資佐證，足認被告係犯刑法第284 條第2 項前段之業務
    過失傷害罪。原審法院以被告罪證明確，援引刑事訴訟法第
    449 條第1 項前段、第3 項、第454 條第2 項，刑法第284
    條第2 項前段、第62條前段、第41條第1 項前段，刑法施行
    法第1 條之1 之規定，並審酌被告犯罪原因、生活經濟狀況
    、所犯情節輕重及其犯後態度等一切情狀，量處有期徒刑2
    月，並諭知如易科罰金以1,000 元折算1 日，其認事用法並
    無違誤，量刑亦屬妥適，是檢察官雖以上述意旨提起上訴，
    並無理由，應予駁回。
四、末查，本件被告前未曾因故意犯罪受有期徒刑以上刑之宣告
    ，此有臺灣高等法院被告前案紀錄表1 份在卷可稽，其因一
    時失慮，致罹刑章，犯罪後已坦承犯行，並於本院民國99年
    10月21日準備程序中當庭表示願意賠償被害人100 萬元（含
    保險公司給付之75萬元）補償其損失，有本院99年10月21日
    準備程序筆錄、99年11月3 日審判筆錄各1 份在卷可憑，顯
    見被告已具悔意，經此偵、審程序及科刑教訓後，應當知所
    警惕，信無再犯之虞，本院因認對於被告所宣告之刑，以暫
    不執行為適當，爰依刑法第74條第1 項第1 款規定，併予宣
    告緩刑3 年，並依被告上開意願，諭知被告應支付被害人甲
    ○○100 萬元，支付方式為：於99年11月25日前先匯款75萬
    元至告訴人甲○○指定之金融機關帳戶，餘款25萬元則自99
    年12月25日起（含當日），每月1 期，每期於每月25日前匯
    款1 萬元至被害人甲○○指定之金融機關帳戶，至清償完畢
    為止，如有1 期未支付，視為全部到期，以勵自新。此部分
    乃緩刑宣告附帶之條件，依刑法第74條第4 項規定，上開條
    件內容得為民事強制執行名義，且依同法第75條之1 第1 項
    第4 款規定，違反上開之負擔情節重大，足認原宣告之緩刑
    難收其預期效果，而有執行刑罰之必要者，得撤銷緩刑之宣
    告，併此敘明。
據上論斷，應依刑事訴訟法第455 條之1 第1 項、第3 項、第36
8 條、第373 條，刑法第74條第1 項第1 款、第2 項第3 款，判
決如主文。
本案經檢察官朱學瑛到庭執行職務。
中    華    民    國    99    年    11    月    10    日
                  刑事第一庭審判長法  官  雷雯華
                                  法  官  莊明達
                                  法  官  王沛雷
以上正本證明與原本無異。
本件不得上訴。
                                  書記官  陳麗津
中    華    民    國    99    年    11    月    10    日
附錄本案論罪科刑法條全文：
刑法第284 條第2 項
從事業務之人，因業務上之過失傷害人者，處 1 年以下有期徒刑
、拘役或1 千元以下罰金，致重傷者，處 3 年以下有期徒刑、拘
役或2 千元以下罰金。

司法院資訊處製作；財團法人民間司法改革基金會備份。
